【裁判字號】    99,停,93
【裁判日期】    991021
【裁判案由】    聲請停止執行
【裁判全文】
臺北高等行政法院裁定
                                        99年度停字第93號
聲  請  人  鴻湧汽車修理廠股份有限公司
代  表  人  許吳蘭
相  對  人  交通部公路總局新竹區監理所
代  表  人  柯武（所長）
代  理  人  陳石垣
上列當事人間公路法事件，聲請人聲請停止原處分之執行，本院
裁定如下：
    主  文
聲請駁回。
聲請程序費用由聲請人負擔。
    理  由
一、按「行政訴訟繫屬中，行政法院認為原處分或決定之執行，
    將發生難於回復之損害，且有急迫情事者，得依職權或依聲
    請裁定停止執行，但於公益有重大影響，或原告之訴在法律
    上顯無理由者，不得為之。」、「於行政訴訟起訴前，如原
    處分或決定之執行將發生難於回復之損害，且有急迫情事者
    ，行政法院亦得依受處分人或訴願人之聲請，裁定停止執行
    。但於公益有重大影響者，不在此限。」，行政訴訟法第
    116條第2項、第3項分別定有明文。故必須原處分或決定之
    執行將對聲請人發生難以回復之損害，情事急迫，且於公益
    不發生重大影響時，行政法院始得依前述規定，裁定停止執
    行。
二、本件聲請人聲請意旨略以：車號CV-2077號自小客車於98年
    12月30日至維邦汽車股份有限公司辦理定期檢驗，因車身及
    引擎號碼不符，經檢驗不合格，嗣於99年2月1日至聲請人處
    辦理定期檢驗，檢驗員吳俊豪疏未發覺該車型不符，即予檢
    驗合格，相對人乃於99年5月25日以竹監車字第0990007912
    號函（以下簡稱相對人99年5月25日函），依「汽車委託檢
    驗實施辦法」第13條第1項第2款規定及兩造所締結之「汽車
    委託定期檢驗合約（以下簡稱系爭契約）」第20條約定，核
    處聲請人自99年6月1日至99年6月30日止停止代檢業務1個月
    ，嗣相對人復於99年10月6日以竹監車字第0991004105號函
    （以下簡稱相對人99年10月6日函，與相對人99年5月25日函
    併稱系爭處分），核處聲請人自99年11月1日至99年11月30
    日止停止代檢業務1個月。惟若於本件行政訴訟判決確定前
    執行系爭處分，將使其立即無法從事汽車代檢工作，影響其
    及員工生計，且茲事重大，聲請人之名譽亦將受損，縱聲請
    人日後獲勝訴判決，亦無法回復聲請人因此所受損害，並有
    急迫情事，爰聲請停止系爭處分之執行等語。
三、相對人答辯意旨，則略以系爭行政契約（有效期限自99年1
    月1日至99年12月31日止）第20條約定，乙方（即聲請人）
    如違反「汽車委託檢驗實施辦法」第13條第1項各款規定，
    停檢1個月至1年；本件聲請人於99年2月1日辦理代檢業務時
    ，未如實檢查，違反汽車委託檢驗實施辦法第13條第1項第2
    款規定，故相對人依上開約款停止聲請人代檢業務1個月，
    於法並無違誤，並聲明駁回聲請人之聲請等語。
四、按行政訴訟法第116條第2項所謂之「難於回復之損害」，係
    指其損害不能回復原狀，或不能以金錢賠償，或在一般社會
    通念上，如為執行可認達到回復困難之程度而言。經查，經
    濟部商業司商工登記資料公示查詢系統顯示，聲請人所營事
    業登記範圍為汽車修理業、汽車批發業及汽、機車零件配備
    批發業等業務，是代檢業務並非聲請人所營事業全部，況本
    件相對人僅核處停止聲請人代檢業務1個月，聲請人仍得繼
    續經營從事其他業務活動，尚無因系爭處分之執行即不能從
    事營業活動之情形，所稱無法從事汽車代檢工作，將影響其
    及員工生計且茲事重大云云，核與其所營業務實況不符，本
    非可採。
五、縱聲請人所主張其可能因停止代檢業務，而產生客源減少之
    損害一節屬實，但因其期間僅1個月，其減少部分仍得以量
    化計算，依一般社會通念，於客觀上非不能以金錢賠償，亦
    難認其有何難以回復之損害之可言。參以兩造所締結之系爭
    行政契約期限為自99年1月1日至99年12月31日止，相對人係
    依該契約第20條約定，以聲請人前於99年2月1日辦理代檢業
    務時，未如實檢查，違反汽車委託檢驗實施辦法第13條第1
    項第2款規定，而予以停止其代檢業務1個月，經核該約定條
    款係著重於委託代檢業務之時間有效性（即1年），並兼及
    代檢業務之監督，苟未於委託代檢期間內執行，該等條款勢
    將形同具文，自無考慮代檢業者之代檢客源業務收入問題，
    聲請人所稱仍無解於系爭行政契約約定事項要件成就時之執
    行。從而，聲請人本件停止執行之聲請，核與首揭規定要件
    自屬未合，應予駁回。
六、至聲請人所稱系爭處分之執行，將使其名譽受損云云，即便
    屬實，依一般社會通念，亦非不能以金錢賠償或回復，殊難
    謂將發生難以回復之損害。再者，民法關於人格權之侵害，
    復定有各種回復原狀之方法，亦即名譽並非不得回復，是系
    爭處分嗣後縱經撤銷，聲請人之名譽仍得透過相關手段加以
    回復，尚難謂對聲請人有何無法回復之損害，故本件自無「
    難於回復之損害」之可言，揆諸首揭法條規定，與得停止執
    行之要件不合，聲請人之聲請亦為無理由，仍應予以駁回。
    另聲請停止執行事件並非確定實體上權利之訴訟程序，聲請
    人所指系爭處分違誤等實體事項，並非本件程序所應審認，
    併此述明。
據上論結，本件聲請人之聲請為無理由，依行政訴訟法第104條
、民事訴訟法第95條、第78條裁定如主文。
中    華    民    國    99    年    10    月    21    日
                    臺北高等行政法院第六庭
                              審判長法  官  闕  銘  富
                                    法  官  許  瑞  助
                                    法  官  林  育  如
上為正本係照原本作成。
如不服本裁定，應於送達後10日內向本院提出抗告狀（須按他造
人數附繕本）。
中    華    民    國    99    年    10    月    21    日
                                    書記官  劉  育  伶

司法院資訊處製作；財團法人民間司法改革基金會備份。
